台灣板橋地方法院刑事判決　　　　　　　　　　　　九十二年度訴字第二一一七號
　　公　訴　人　台灣板橋地方法院檢察署檢察官
　　被　　　告　乙○○
　　　　　　　　寅○○
右列被告因搶奪等案件，經檢察官提起公訴（九十二年度偵字第一三一六二、一三二
六０、一五０六九號），嗣因被告等自白犯罪，經本院合議庭裁定宜由受命法官獨任
進行簡式審判程序，本院判決如左：
    主  文
乙○○共同連續意圖為自己不法之所有，攜帶兇器，搶奪他人之動產，累犯，處有期
徒刑貳年肆月，水果刀壹把沒收之；又共同傷害人之身體，累犯，處有期徒刑伍月；
應執行有期徒刑貳年陸月，水果刀壹把沒收之。
寅○○共同連續意圖為自己不法之所有，攜帶兇器，搶奪他人之動產，處有期徒刑壹
年貳月，水果刀壹把沒收之；又共同傷害人之身體，處有期徒刑月；應執行有期徒
刑壹年肆月，水果刀壹把沒收之。
    事  實
一、乙○○與寅○○二人係男女朋友關係，乙○○前於民國（下同）八十九年間因竊
    盜案件，經本院判處有期徒刑七月確定，並於九十年七月二十日徒刑執行完畢，
    猶不知悔改；而寅○○於九十一年間因竊盜案件，經本院判處有期徒刑三月確定
    ，甫於九十二年六月九日執行完畢（起訴書誤為九十二年三月十日執行完畢，不
    構成累犯）。渠二人竟共同基於意圖為自己不法所有之概括犯意聯絡，自九十二
    年一月七日起至同年二月二十五日止，先後在台北縣板橋市○○路、光正街、重
    慶路、自由路、中正路、四川路、文化路、民權路等地，或由寅○○騎乘機車，
    搭載乙○○，並由乙○○下手搶奪之方式；或由乙○○獨自一人騎乘機車並下手
    搶奪之方式，其間更攜帶乙○○所有客觀上可作為兇器使用之水果刀一把、乘戊○○、壬○○、辛○○、子○○、甲○○、庚○○、丑○○、丁○○、己○○、
    癸○○等人不及防備之際，動手搶奪上開戊○○等人所有之行動電話、提款卡、
    信用卡、禮券、證件及現金等財物，得手後乙○○即將上開搶奪所得之行動電話
    拿至跳蚤市販售予不詳姓名之人，現金邱、謝二人則花用完盡；另搶奪所得之證
    件、提款卡及信用卡等物則隨手丟棄於不詳地點；又邱、謝二人於九十二年二月
    十三日晚六時許，由寅○○騎乘機車搭載乙○○，行經台北縣板橋市○○○路與
    縣民大道路口，乘甲○○不及防備之際，而由乙○○下手搶奪，因甲○○為防其
    皮包被搶而與乙○○拉扯之間，邱、謝二人竟共同另行基於傷害人之身體之犯意
    聯絡，乃動手毆打甲○○，使甲○○受有頭部外傷及腹部、左膝、左大腿挫傷等
    傷害（搶奪之時間、地間、行搶之方式、被害人及搶奪之財物等詳如附表所示）
    。嗣於九十二年二月二十六日上午十一時五十分許，乙○○與寅○○共同騎乘他
    人失竊之車號ＡＥＳ─四一五號重型機車，行經台北縣板橋市○○路○段二一六
    號前為警查獲，並循線查悉上情。
二、案經被害人甲○○告訴暨台北縣政府警察局移送及台北縣政府警察局海山分局、
    板橋分局報請台灣板橋地方法院檢察署檢察官。
    理  由
一、右揭事實，業據被告乙○○、寅○○二人於本院審理時自承不諱，並經被害人戊○○、壬○○、辛○○、子○○、甲○○、庚○○、丑○○、丁○○、己○○、
    癸○○等人分別於警訊及偵查中之指訴及證人鄭整餘、翁輝煌、鄭雅予等三人於
    警訊中之證詞以及並有行動電話通聯紀錄、泛亞電信客戶基本資料與告訴人甲○○提出之亞東紀念醫院出具之診斷證明書各乙紙在卷可稽。再被告二人於附表編
    號三行搶時所用之水果刀一把雖未扣案，惟依被告乙○○供承係一般家用之水果
    刀，是客觀上自可作為傷人之身體或性命使用，故自屬兇器無疑。本案罪證明確
    ，被告二人犯行洵堪認定。
二、核被告二人所為，均係犯刑法第三百二十六條第一項加重搶奪、同法第三百二十
    五條第一項普通搶奪及同法第二百七十七條第一項傷害之三罪。又因公訴人於本
    院調查時業已陳明就附表編號三之犯行變更起訴法條為刑法第三百二十六條第一
    項之加重搶奪罪，附此說明。再被告乙○○、寅○○二人之間有犯意聯絡及行為
    之分擔，應論以共同正犯。又被告二人先後多次搶奪（加重搶奪、普通搶奪）之
    犯行，時間緊接，且犯罪構成要件相同，顯係基於概括犯意反覆為之，為連續犯
    ，應論以一罪（刑法第三百二十六第一項之加重搶奪罪）並各加重其刑。再被告
    二人所犯上開二罪間（加重搶奪、傷害），犯意各別、罪名互異，應分論併罰。
    末查；被告乙○○前於八十九年間因竊盜案件，經本院判處有期徒刑七月確定，
    並於九十年七月二十日徒刑執行完畢，此有台灣高等法院被告全國前案紀錄表在
    卷可徵。其於有期徒刑執行完畢後五年內再犯有期徒刑以上刑之二罪，皆為累犯
    ，均應依法各遞加重其刑（加重搶奪罪）或加重其刑（傷害罪）。爰分別審酌被
    告二人之品行、智識程度及被告乙○○身強體壯，不知靠工作賺取金錢，卻多次
    行搶，嚴重危害社會治安，被告寅○○參與行搶之次數所生之危害以及被告二人
    犯罪後於本院審理時自承犯行等一切情狀，各量處如主文所示之刑，並各依法定
    其應執行之刑，以資懲儆。至被告二人行搶所用之水果刀一把，係被告乙○○所
    有且為供犯罪所用之物，業據被告乙○○供明在卷，雖未經扣案，惟並無證據證
    明業已滅失，依法予以宣告沒收。
據上論斷，應依刑事訴訟法第二百七十三條之一第一項、第二百九十九條第一項前段
，刑法第二十八條、第五十六條、第二百七十七條第一項、第三百二十六條第一項、
第四十七條、第五十一條第五款、第三十八條第一項第二款，罰金罰鍰提高標準條例
第一條前段，判決如主文。
本案經檢察官孫治平到庭執行職務
中    華    民    國    九   十   三    年    一    月    十    三      日
                              台灣板橋地方法院刑事第四庭
                                  法  官  潘  長  生
右正本證明與原本無異。
如不服本判決，應於判決送達後十日內向本院提出上訴狀 (應附繕本) ，上訴於臺灣
高等法院。
                                  書記官  陳  蒼  仁
中    華    民    國    九   十   三    年    一    月    十    三      日
附錄本案論罪科刑法條
刑法第二百七十七條
傷害人之身體或健康者，處三年以下有期徒刑，拘役或一千元以下罰金。
犯前項之罪，因而致人於死者，處無期徒或七年以上有期徒刑；致重傷者，處三年以
上十年以下有期徒刑。
刑法第三百二十六條
犯前條第一項之罪，而有第三百二十一條第一項各款情形之一者，處一年以上七年以
下有期徒刑。
前項之未遂犯罰之。
       附             表：
┌──┬───────┬──────┬───┬──────┬──────┐
│編號│   時    間   │  地   點   │被害人│  損失財物  │犯罪行為態樣│
├──┼───────┼──────┼───┼──────┼──────┤
│一  │九十二年一月七│台北縣板橋市│戊○○│ＮＯＫＩＡ８│乙○○獨自一│
│    │日十九時三十三│國光路七十五│      │３１０行動電│人騎乘機車搶│
│    │分許          │號前        │      │話一支（序號│奪財物。    │
│    │              │            │      │３５０６０４│            │
│    │              │            │      │３０２６２４│            │
│    │              │            │      │６２０，原配│            │
│    │              │            │      │門號０９３１│            │
│    │              │            │      │３７８７４４│            │
│    │              │            │      │）          │            │
├──┼───────┼──────┼───┼──────┼──────┤
│二  │九十二年二月六│台北縣板橋市│壬○○│藍色布製袋子│寅○○騎乘機│
│    │日二十一時三十│光正街六十號│      │一只、郵局提│車搭載乙○○│
│    │分許          │前          │      │款卡一張、身│，再由乙○○│
│    │              │            │      │分證、駕照、│下手搶奪財物│
│    │              │            │      │國際電話卡二│。          │
│    │              │            │      │張、新台幣三│            │
│    │              │            │      │千元        │            │
│    │              │            │      │            │            │
├──┼───────┼──────┼───┼──────┼──────┤
│三  │九十二年二月七│台北縣板橋市│辛○○│皮包、健保卡│寅○○騎乘機│
│    │日二十時十分許│重慶路七十六│丙○○│、身分證、印│車，搭載邱昭│
│    │  │巷口        │      │章、學生證、│榮，由被害人│
│    │              │            │      │台灣企銀提款│後方駛來，逼│
│    │              │            │      │卡、新台幣八│使被害人機車│
│    │              │            │      │百元        │停駛，之後再│
│    │              │            │      │            │由乙○○取出│
│    │              │            │      │            │其所有客觀上│
│    │              │            │      │            │可作為兇器使│
│    │              │            │      │            │用之水果刀一│
│    │              │            │      │            │把，割開廖純│
│    │              │            │      │            │玉皮包行搶。│
├──┼───────┼──────┼───┼──────┼──────┤
│四  │九十二年二月十│台北縣板橋市│子○○│皮包一只、中│寅○○騎乘重│
│    │日八時許      │自由路五十一│      │興銀行信用卡│機車，搭載邱│
│    │              │巷十一號    │      │、中國國際商│昭榮，由邱昭│
│    │              │            │      │業銀行信用卡│榮下手搶奪財│
│    │              │            │      │、中華銀行衣│物。        │
│    │              │            │      │蝶卡、遠東百│            │
│    │              │            │      │貨公司禮卷、│            │
│    │              │            │      │金石堂禮卷、│            │
│    │              │            │      │新台幣二千元│            │
│    │              │            │      │、提款卡（台│            │
│    │              │            │      │新銀行、華南│            │
│    │              │            │      │銀行、郵局）│            │
│    │              │            │      │            │            │
├──┼───────┼──────┼───┼──────┼──────┤
│五  │九十二年二月十│台北縣板橋市│甲○○│皮包一只、Ｎ│寅○○騎乘重│
│    │三日十八時許  │漢生東路與縣│      │５３０１手機│機車，搭載邱│
│    │      │民大道口    │      │一支        │昭榮，由邱昭│
│    │              │            │      │            │榮下手搶奪財│
│    │              │            │      │            │物，其間因與│
│    │              │            │      │            │甲○○拉扯，│
│    │              │            │      │            │另行起意毆打│
│    │              │            │      │            │周女成傷。  │
│    │              │            │      │            │            │
├──┼───────┼──────┼───┼──────┼──────┤
│六  │九十二年二月十│台北縣板橋市│庚○○│合作金庫之支│寅○○騎乘重│
│    │四日零時五十五│中正路台新銀│      │票一張、新台│機車，搭載邱│
│    │分許          │行前        │      │幣三千九百元│昭榮，由邱昭│
│    │              │            │      │、提款卡（郵│榮下手搶奪。│
│    │              │            │      │局、台新銀行│            │
│    │              │            │      │）、富邦銀行│            │
│    │              │            │      │信用卡、身分│            │
│    │              │            │      │證、健保卡、│            │
│    │              │            │      │郵局存摺一本│            │
│    │              │            │      │。          │            │
├──┼───────┼──────┼───┼──────┼──────┤
│七  │九十二年二月二│台北縣板橋市│丑○○│皮包、身分證│寅○○騎乘機│
│    │十一日二十二時│四川路二段一│      │、學生證、郵│車搭載乙○○│
│    │五十三分許    │一七巷三十四│      │局提款卡各一│，由乙○○下│
│    │              │號前        │      │張及新台幣二│手搶奪財物。│
│    │              │            │      │千元。      │            │
├──┼───────┼──────┼───┼──────┼──────┤
│八  │九十二年二月二│台北縣板橋市│丁○○│皮包一只、身│乙○○獨自一│
│    │十五日十五時十│文化路一段一│      │分證、聯邦銀│人騎乘重機車│
│    │五分許        │八八巷一弄三│      │行金融卡、新│，下手搶奪財│
│    │              │號前        │      │台幣三百元、│物。        │
│    │              │            │      │易利信行動電│            │
│    │              │            │      │話乙支      │            │
├──┼───────┼──────┼───┼──────┼──────┤
│九  │九十二年二月二│台北縣板橋市│己○○│皮包、身分證│乙○○獨自一│
│    │十五日十六時二│民權路二六○│      │、彰化銀行金│人騎乘機車搶│
│    │十分許        │巷六八號    │      │融卡、家樂福│奪財物。    │
│    │              │            │      │得益卡、新台│            │
│    │              │            │      │幣二百元、NO│            │
│    │              │            │      │KIA行動電話 │            │
│    │              │            │      │            │            │
├──┼───────┼──────┼───┼──────┼──────┤
│十  │九十二年二月十│台北縣板橋市│癸○○│皮包（內有金│寅○○騎機車│
│    │三日二十二時五│文化路二段四│      │融卡、信用卡│搭載乙○○，│
│    │分許          │一七巷與江寧│      │各一張、手機│由乙○○從被│
│    │              │路口        │      │一支及新台幣│害人身後搶奪│
│    │              │            │      │四千三百元。│財物。      │
└──┴───────┴──────┴───┴──────┴──────┘
